【裁判字號】    95,上易,341
【裁判日期】    950420
【裁判案由】    竊盜
【裁判全文】
臺灣高等法院刑事判決                 95年度上易字第341號
上  訴  人
即  被  告  丁○○
上列上訴人因竊盜案件，不服臺灣桃園地方法院94年度簡上字第
393號，中華民國94年12月7日第一審判決（起訴案號：臺灣桃園
地方法院檢察署94年度速偵字第298號；移送併辦案號：臺灣桃
園地方法院檢察署94年度偵字第16325號、第16326號），提起上
訴，本院判決如下：
    主  文
原判決撤銷。
丁○○連續共同攜帶兇器竊盜，處有期徒刑壹年陸月。
    事  實
一、丁○○前曾因竊盜案件，經本院於民國（下同）92年7月19
    日以92年度上易字第1212號判決，判處拘役40日，而於92年
    7 月29日確定，並於92年10月13日易科罰金執行完畢（不構
    成累犯）。
二、詎丁○○仍不知悔改，竟意圖為自己不法所有，並基於概括
    之犯意，連續於附表所示之時間、地點，以附表所示之手段
    ，竊取附表所示被害人之物品。嗣於附表所示之查獲時間、
    地點，為警查獲。
三、案經桃園縣警察局桃園分局報請臺灣桃園地方法院檢察署檢
    察官偵查後聲請簡易判決處刑，暨桃園縣警察局桃園分局報
    請臺灣桃園地方法院檢察署檢察官移送併辦。
    理  由
一、訊據被告丁○○本院審理時坦承有為附表三、四之竊盜行為
    ，但否認有附表一、二所示之犯行，辯稱：他（陳奕州）所
    說的話不實在，我現在在戒治的這一條毒品案件，當初是和
    陳奕州一起因毒品被捉到的，在警察局調查中，他在警察局
    叫我擔下來（毒品），我不要，所以之後他懷恨在心，就常
    常找我麻煩，所以這一次他就咬我；在桃監勒戒的時候，他
    曾經叫人傳紙條給我，叫我壹個人承擔這條竊盜案，不然出
    去要找我麻煩，紙條我已經丟掉了，我因為怕他找我麻煩，
    才承認我有做云云。惟查：
  (一)共犯陳奕州，及證人乙○○、丙○○於警詢中之指訴，雖屬
    被告以外之人於審判外之言詞陳述，然被告於本院調查證據
    時，知有第159條第1項不得為證據之情形，而未於本院言詞
    辯論終結前聲明異議，依刑事訴訟法第159條之5之規定，認
    前揭供證有證據能力。又，證人乙○○、丙○○出具之贓物
    認領保管單及現場照片，雖亦屬被告以外之人於審判外之書
    面陳述，然該等文書資料係承辦本案之桃園縣警察局桃園分
    局員警為偵辦本案，職務上依現場狀況製作之紀錄文書，又
    無顯不可信之情況，依刑事訴訟法第159條之4第1款之規定
    得為證據，合先敘明。
  (二)附表編號3、4所示之竊盜犯行，業據被告自白在卷，核證人
    乙○○、丙○○於警詢中之指訴情節相符（見速偵字第298
    號卷第13頁，偵字第14753號卷第12頁、第13頁），復有乙○○、丙○○出具之贓物認領保管單各一紙在卷可稽（見速
    偵字第298號卷第14頁，偵字第14753號卷第17頁）；被告上
    揭任意性自白核與事實相符，應屬可信。
  (三)附表編號1、2所示之竊盜犯行，已據共犯陳奕州於94年 7月
    12日警詢中詳確供稱：於94年6月中旬（詳細時間忘了）凌
    晨2時許，我夥同男子楊易隆（即本案被告），當時是楊易
    隆提議，由楊易隆持鋁鉗至龜山鄉○○路○段1131號「蓁歡
    喜檳榔攤」破壞前門鐵門，由他侵入，我在外面把風，竊得
    香菸、飲料（細目不詳），當時所得之物皆沿路詢問販賣予
    不特定人，我得金錢約新台幣三千餘元，二人平分；於94年
    6月21日凌晨2時許，我夥同男子楊易隆，當時是楊易隆提議
    ，由楊易隆持鋁鉗至八德市○○路○段623號「台糖專櫃門
    市」超商破壞後門鐵門，由他侵入，我在外面把風，竊得香
    菸、飲料、酒類等（細目不詳），當時所得之物皆沿路詢問
    販賣予不特定人士，所得金錢約新台幣（下同）1萬5千餘元
    ，二人平分云云（見偵字第13842號卷第8頁背面）。被告亦
    於原審94年11月14日準備程序中供陳：（問：對於檢察官起
    訴及移送併案之犯罪事實有何意見？有何答辯？）沒有意見
    ，我都認罪（見原審簡上字第393號卷第32頁）。於原法院
    同年11月23 日審判程序中又供陳：（審判長問：對於起訴
    及併案部分之犯罪事實，認罪否？）我都認罪；... （問：
    當天帶什麼工具去偷蓁歡喜檳榔攤？）我不知道陳奕州是用
    什麼工具偷的；（問：是否攜帶鐵鉗？）應該是有；（問：
    偷了什麼東西？）煙跟飲料，是由陳奕州處理，我分到一點
    錢；（問：鐵鉗是誰的？）陳奕州的，他說他之前是作鐵門
    鐵窗的，他會開，他怎麼開我不知道；（問：偷了之後，那
    把鐵鉗拿去那裡？）我不清楚；（問：對甲○○在警訊所述
    有無意見，提示並告以要旨？）是陳奕州開門後叫我進去：
    （問：當天帶什麼工具去？）我不清楚；（問：是否帶鐵鉗
    去？）應該都是用鐵鉗；（問：鐵鉗現在在何處？）我不清
    楚，東西不是我的；... （問：你有無在94年6月中旬凌晨2
    點和陳奕州二人攜帶鐵鉗以破壞鐵門的方式在桃園縣龜山鄉
    ○○路○段11 31號戊○○所經營的蓁歡喜檳榔攤竊取飲料與
    香煙？）有；（問：當時你與陳奕州二人如何進去、分工？
    ）陳奕州開門後叫我進去，我進去後陳奕州就把車開過來，
    我們就把東西搬上車就走了，之後陳奕州有分給我錢；（問
    ：你們竊盜時間在6月何時？）日期不記得，大約在6月中旬
    ；（問：你有無與陳奕州共同在94年6月21日凌晨2時攜帶鐵
    鉗以破壞鐵門的方式在桃園縣八德市○○路○段683號楊朝森
    所經營的台糖專櫃門市竊取電腦主機等物品？）有；（問：
    你與陳奕州二人如何分工？）與上一件一樣；（問：你們所
    竊取的物品如何處理？）都是陳奕州在處理，我不清楚；（
    問：你有無分到錢？）有，但是沒有多少錢，約二、三千元
    等語（見原審簡上字第393號卷第42頁、第45頁、第46頁）
    ；對於有參與附表編號1、2所示犯行，並有分獲竊贓之情節
    ，供述甚詳；且兩人所供攜帶鐵鉗行竊之情節，除由何人下
    手破壞外，其餘均為相同。並核與被害人戊○○於警詢中指
    述：竊賊從店門前門先將鐵捲門柱用工具破壞撬開，再將鐵
    門頁片抽走三分之一後侵入，店內未遭破壞云云（見偵字第
    13842號卷第68頁）；及被害人甲○○於警詢中指述：竊賊
    從店後門先將鐵捲門柱用工具破壞撬開，再將鐵門頁片抽走
    三分之一後侵入，店內未遭破壞等語（見偵字第13842號卷
    第70頁）；相互一致，復有現場照片在卷可稽。次查，共犯
    陳奕州早在被告丁○○到案前之94年7月12日警詢中，即自
    願承擔刑責而坦陳渠自己與被告丁○○二人有共犯如本案附
    表編號1、2所示之竊盜犯行，自無事後再脅迫被告一人獨自
    承擔犯罪之必要；被告在本院審理中所辯顯然不合於情理，
    而不足採；應以其在原法院所供犯罪之情節，為可採信。被
    告有於附表編號1、2所示之時地，共同攜帶鐵鉗行竊，亦可
    認定。
  (四)本件事證明確，被告犯行堪以認定。
二、論罪法條：
  (一)按刑法第321條第1項第3款所謂兇器，凡於人之生命身體之
    安全，易生危險者均屬之，因攜帶兇器行竊，只需行竊時攜
    帶具有危險性之兇器為已足，並不以主觀上有以該兇器行兇
    之意圖為必要（最高法院70年度臺上字第6110號、71年度台
    上字第728號判決意旨參照）。本件被告與陳奕州持以行竊
    之鐵鉗1把，既可用於破壞鐵門門柱，應屬質地堅硬之物，
    無論被告主觀上是否旨在行兇抑僅用以行竊，在客觀上既具
    有行兇之危險性，均屬兇器之一種。
  (二)核被告所為附表編號1、2所示之竊盜犯行，係犯刑法第321
    條第1項第3款之攜帶兇器之竊盜罪；所為附表編號3、4所示
    之竊盜犯行，係犯刑法第320條第1項之竊盜罪。被告就附表
    編號1、2所示之犯行，與同案被告陳奕州有犯意聯絡及行為
    分擔，為共同正犯。
  (三)被告先後4次犯行，時間緊接，手段雷同，所犯又為基本構
    成要件相同之罪名，顯係基於概括犯意所為，為連續犯，應
    依刑法第56條之規定，以一罪論，並加重其刑。又，附表編
    號1、2、4所述之犯罪事實，雖未據檢察官起訴，然此部分
    核與檢察官已起訴之部分（附表編號3），有連續犯之關係
    ，屬裁判上之一罪，本院自得併予審判。
三、原審以被告罪證明確，據以論罪科刑，固非無見。惟查，附
    表編號4之犯罪事實，亦未經檢察官提起公訴；原審未敘明
    此部分得併予審判之理由，自嫌疏漏。被告之上訴意旨，否
    認有附表編號1、2之犯行，並指摘原審量刑過重，雖無理由
    ；然原判決既有前述之可議，仍屬無可維持，應由本院將原
    判決撤銷改判。爰審酌被告犯罪動機在謀取不法財物，其行
    竊之次數、手段，正值青年不思以己力正當謀生，反意圖不
    勞而獲，屢次侵害他人之財產權，對被害人造成重大損害，
    及上訴後對附表編號1、2之犯行猶飾詞卸責，未見悔意等一
    切情狀，量處如主文所示之刑。被告與同案被告陳奕州就附
    表編號1、2之犯罪事實中用以行竊之鐵鉗1把並未扣案，且
    無證據證明尚屬存在，為免日後執行困難，爰不為沒收之諭
    知。
據上論斷，應依刑事訴訟法第369條第1項前段、第364條、第299
條第1項前段，刑法第28條、第56條、第321條第1項第3款、判決
如主文。
本案經檢察官田炳麟到庭執行職務。
中    華    民    國    95    年    4     月    20    日
                  刑事第十庭    審判長法  官  劉景星
                                      法  官  陳志洋
                                      法  官  陳博志
以上正本證明與原本無異。
不得上訴。
                                      書記官  陳嘉文
中    華    民    國    95    年    4     月    25    日
附錄：本案論罪科刑法條全文
中華民國刑法第321條
犯竊盜罪而有左列情形之一者，處6月以上、5年以下有期徒刑：
一於夜間侵入住宅或有人居住之建築物、船艦或隱匿其內而犯之
  者。
二毀越門扇、牆垣或其他安全設備而犯之者。
三攜帶兇器而犯之者。
四結夥三人以上而犯之者。
五乘火災、水災或其他災害之際而犯之者。
六在車站或埠頭而犯之者。
前項之未遂犯罰之。


司法院資訊處製作；財團法人民間司法改革基金會備份。
